# 请教陈版主一个问题

提问人：ahchuyu123 时间：2011-11-14 15:01:27
A上市公司的一家长期股权投资-B公司根据本年公告需要进行解散和清算，B公司股权结构（A公司股权比例为12.55%，A公司的大股东持股比例38.45%，一共持股比例为51%），清算目前还未进行， 2011 年 12 月 31 日怎样对B公司进行减值测试？？？谢谢

回答人：chenyiwei
需要根据B公司目前的财务状况、各项资产的预计可变现价值、清算方案草案等因素综合判断可收回金额能否不低于长期股权投资的帐面价值。另外，大股东不能单独就可收回金额问题对上市公司作出承诺，或者在资产变现、剩余财产分配等环节给予上市公司特殊优惠安排，因为不公允的关联交易安排在减值测试时不予考虑。

提问人：ahchuyu123 时间：2011-11-14 16:24:08
回复 chenyiwei 的帖子
谢谢，补充一下，具体的情况是这样的，B公司设立在国外，财务报表以前年度也没有进行过审计，以前年度A公司也没有对这项长投提过减值，请问陈版主，需要什么资料才能对长期股权投资计提减值准备，计提多少

回答人：chenyiwei
这是判断和估计问题，很难一概而论，需要个案分析，而且不同人的理解可能差异很大。

提问人：胖胖虎 时间：2011-12-18 10:31:42
我审计的一家公司他买花 2 个亿从国土局买了块地，打算在上面跟一个外资企业合营建造一个电厂，预计在明年成立此项目公司，该公司本身是一个电厂的母公司，自身没什么业务，所以他不想对该土地计提摊销，计提摊销的话他就亏得更多了，他打算以这块地到时候建厂的时候评估入股该明年新建的项目公司，该公司有在建工程，在建工程为将明年新建项目公司的前期工程，所以无形资产是否需要摊销，改如何摊销，摊销是摊销在当期还是以后各期；

回答人：chenyiwei
由于土地已被实际占用，所以应当摊销。但房屋建筑物实体建造期间，其所占用的土地使用权的摊销额可计入在建工程成本，即借：
在建工程，贷：累计摊销。

提问人：啸月狼 时间：2012-01-07 01:23:07
厂区实体建设尚未开始，土地暂时是闲置的，新项目公司成立时间上不确定，是否是先摊销，到实体建设开始时将建造期间土地使用权的摊销额可计入在建工程成本？

回答人：chenyiwei
闲置期间的土地使用权摊销应计入损益。实体建造期间的摊销应资本化计入在建工程成本。

提问人：蓝调的胖头鱼 时间：2012-01-07 10:01:03
请教陈老师，仅仅就一般公司自建办公楼而言，房屋建筑物实体建造期间，其所占用的土地使用权的摊销额的会计处理问题，我一直比较纠结，CPA考试中也有过完全相反的答案。
1 ：是老师你的观点，资本化。仅仅就建设期间内的摊销转入在建工程的成本，认为是构建固定资产前应该资本化的必要合理的支出。 2 ：费用化，不管是建设期还是非建设期，费用化。认为准则要求土地使用权和建筑要分开核算，工程建设期内或者以后土地对于房屋而言的作用并无本质的差别，很难有理由认为土地使用权的建设期摊销额是固定资产构建的必要合理支出，建设期也不停止摊销，应该计入损益。

回答人：chenyiwei
这个问题确有争议。《计学撮要》第 193 ～ 197 页也是同时列举了两种观点，我们认为都可以接受，但我们明显倾向于资本化观点。